【裁判字號】    96,易,2887
【裁判日期】    970327
【裁判案由】    毒品危害防制條例
【裁判全文】
臺灣板橋地方法院刑事判決              96年度易字第2887號
公  訴  人  臺灣板橋地方法院檢察署檢察官
被      告  甲○○
上列被告因違反毒品危害防制條例案件，經檢察官提起公訴（96
年度毒偵字第6092號），因被告於準備程序中就被訴事實為有罪
之陳述，經本院裁定進行簡式審判程序，並判決如下：
    主  文
甲○○持有第一級毒品，累犯，處有期徒刑肆月。扣案之第一級
毒品海洛因貳包（合計驗餘淨重零點零玖玖肆公克）沒收銷燬之
，扣案包裝上開海洛因之外包裝袋貳只沒收；又施用第二級毒品
，累犯，處有期徒刑伍月。扣案之第二級毒品甲基安非他命參包
（合計驗餘淨重壹柒點玖壹公克）、甲基安非他命殘渣袋貳拾只
（內含甲基安非他命量微無法磅秤，無法與外包裝析離），均沒
收銷燬之；扣案包裝上開甲基安非他命之外包裝袋參只、分裝袋
捌拾肆只及吸食器貳組，均沒收。應執行有期徒刑柒月。扣案之
第一級毒品海洛因貳包（合計驗餘淨重零點零玖玖肆公克）、第
二級毒品甲基安非他命參包（合計驗餘淨重壹柒點玖壹公克）、
甲基安非他命殘渣袋貳拾只（內含甲基安非他命量微無法磅秤，
無法與外包裝析離），均沒收銷燬之；扣案之包裝上開海洛因及
甲基安非他命之外包裝袋共伍只、分裝袋捌拾肆只、吸食器貳組
，均沒收之。
    事  實
一、甲○○前因施用毒品案件，經本院以95年度簡字第5989號刑
    事判決判處有期徒刑6 月確定，並於民國96年2 月7 日易科
    罰金執行完畢。詎仍不知悔改，其明知海洛因為毒品危害防
    制條例第2 條第2 項第1 款所定之第一級毒品，不得持有，
    竟基於持有第一級毒品海洛因之犯意，於96年6 月底某日，
    在臺北縣新莊市○○○路12巷26弄30號4 樓之住處，自姓名
    年籍不詳綽號「NoNo」之成年男子處取得海洛因2 包（合計
    淨重0.1020公克，取樣0.00 26 公克鑑驗用罄，剩餘0.0994
    公克）而持有之。嗣於同年7 月3 日上午11時許，在上址為
    警查獲，並扣得海洛因2 包（合計淨重0.10 2公克，取樣
    0.0026公克鑑驗用罄，剩餘0.0994公克）
二、甲○○前於89年間因施用毒品案件，經本院以89年度毒聲字
    第3916號裁定送觀察、勒戒後，認無繼續施用毒品之傾向，
    於89年7 月4 日執行完畢釋放出所，並由臺灣板橋地方法院
    檢察署檢察官以89年度毒偵第4528號為不起訴處分確定；復
    因於94年4 月間至94年5 月23日連續施用毒品案件，經本院
    以94年度簡字第3328號刑事判決判處有期徒刑4 月確定；又
    因施用毒品案件，經本院以95年度簡字第5989號刑事判決判
    處有期徒刑6 月確定；再因施用毒品案件，經本院以96年度
    簡字第808 號刑事判決判處有期徒刑6 月，依法減為有期徒
    刑3 月確定。其於觀察、勒戒執行完畢後5 年內，再犯上開
    施用毒品案件後，基於施用第二級毒品甲基安非他命之犯意
    ，於96年7 月3 日上午10時許，在上址，以放置甲基安非他
    命於玻璃球內燒烤後吸食煙霧之方式，施用甲基安非他命1
    次。嗣於同年7 月3 日上午11時許，在上址為警查獲，並扣
    得甲基安非他命3 包（合計淨重18 .17 公 克，取樣0.26公
    克鑑驗用罄，剩餘17.91 公克）、甲基安非他命殘渣袋20個
    、甲○○所有供施用甲基安非他命所用及所預備之分裝袋84
    個、吸食器2 組，另採集其尿液送驗後，呈甲基安非他命陽
    性反應，始查悉上情。
三、案經臺北縣政府警察局中正第二分局報告台灣板橋地方法院
    檢察署檢察官偵查起訴偵辦。
    理  由
一、被告甲○○於上揭時間、地點持有第一級毒品海洛因及施用
    第二級毒品甲基安非他命1 次之事實，業據其於本院審理時
    坦承不諱，而被告於前揭時間為警查獲時採集之尿液，經送
    驗結果呈甲基安非他命陽性反應，此有臺北市政府警察局偵
    辦毒品案尿液檢體委驗單、台灣尖端先進醫藥股份有限公司
    96年7月18日濫用藥物檢驗報告各1份在卷可稽，並有海洛因
    2 包（合計淨重0.1020公克，取樣0.0026公克鑑驗用罄，剩
    餘0.0994公克）、甲基安非他命3 包（合計淨重18.17 公克
    ，取樣0.2 6 公克鑑驗用罄，剩餘17.91 公克）、甲基安非
    他命殘渣袋20個、分裝袋84個及吸食器2 組扣案可佐，被告
    前開自白與事實相符，堪予認定。又被告前於89年間因施用
    毒品案件，經本院以89年度毒聲字第3916號裁定送觀察、勒
    戒後，認無繼續施用毒品之傾向，於89年7 月4 日執行完畢
    釋放出所，並由臺灣板橋地方法院檢察署檢察官以89年度毒
    偵第4528號為不起訴處分確定；復因於94年4 月間至94年5
    月23日連續施用毒品案件，經本院以94年度簡字第3328號刑
    事判決判處有期徒刑4 月確定；又因施用毒品案件，經本院
    以95年度簡字第5989號刑事判決判處有期徒刑6 月確定，再
    因施用毒品案件，經本院以96年度簡字第808 號刑事判決判
    處有期徒刑6月，依法減為有期徒刑3月確定，有臺灣高等法
    院被告前案紀錄表1 份在卷可稽，其於觀察、勒戒執行完畢
    釋放後5 年內，再為本件施用毒品犯行，應可認定。綜上，
    本案事證明確，被告犯行洵堪認定，應予依法論科。
二、核被告甲○○所為，係犯毒品危害防制條例第11條第1 項之
    持有第一級毒品罪及同法第10條第2 項之施用第二級毒品罪
    。其施用第二級毒品甲基安非他命前後持有甲基安非他命之
    低度行為，應為施用之高度行為所吸收，不另論罪。被告所
    犯上開2 罪，犯意各別，罪名不同，應分論併罰。又被告前
    因施用毒品案件，經本院以95年度簡字第5989號刑事判決判
    處有期徒刑6 月確定，並於96年2 月7 日易科罰金執行完畢
    ，有上開前案紀錄表1 份在卷可稽，其受有期徒刑之執行完
    畢，5 年以內故意再犯有期徒刑以上之罪，均為累犯，應依
    刑法第47條第1 項規定分別加重其刑。爰審酌被告有多次毒
    品前科紀錄、其犯罪手段、生活狀況、大學肄業之智識程度
    、施用毒品係對自己身體之殘害，及其犯罪後均坦承犯行之
    態度等一切情狀，分別量處如主文所示之刑。
三、扣案之海洛因海洛因2包（合計淨重0.1020公克，取樣0.002
    6 公克鑑驗用罄，剩餘0.0994公克）及安非他命3 包（合計
    淨重18.17 公克，取樣0.26公克鑑驗用罄，剩餘17.91 公克
    ），分為毒品危害防制條例所定之第一級毒品海洛因、第二
    級毒品甲基安非他命，有交通部民用航空局航空醫務中心航
    藥鑑字第0960958 號毒品鑑定書、內政部警政署刑事警察局
    96年7 月17日刑鑑字第0960101843號鑑定書各1 份在卷可稽
    ，又扣案殘渣袋20只內含第二級毒品甲基安非他命（量微無
    法磅秤，且無法與外包裝析離），均為查獲之毒品，均應依
    毒品危害防制條例第18條第1 項前段規定沒收銷燬之。另扣
    案之包裝上開海洛因及甲基安非他命之外包裝袋共5 只、分
    裝袋84個及吸食器2 組，均為被告所有，並供犯罪所用及所
    預備之物，業據被告於本院審理中供明在卷，爰依刑法第38
    條第1 項第2 款規定宣告沒收。至扣案之電子磅秤1 台，雖
    為被告所有，然與被告持有海洛因及施用甲基安非他命之犯
    行並無關聯，已據被告於本院審理時供述在卷，此外，亦查
    無其他證據足認其係供被告犯本案所用之物，爰不予宣告沒
    收，附此敘明。
據上論斷，應依刑事訴訟法第273 條之1 第1 項、第299 條第 1
項前段、第284 條之1 ，毒品危害防制條例第10條第2 項、第11
條第1 項、第18條第1 項前段，刑法第11條前段、第47條第1 項
、第51條第5 款、第38條第1 項第2 款，判決如主文。
本案經檢察官陳旻源到庭執行職務。
中    華    民    國    97    年    3     月    27    日
                  台灣板橋地方法院刑事第十三庭
                      法  官  俞秀美
以上正本證明與原本無異。
如不服本判決，應於判決送達後10日內向本院提出上訴狀（應附
繕本）。
                      書記官  謝怡貞
中    華    民    國    97    年    3     月    27    日
附錄本案論罪科刑之法條：
毒品危害防制條例第10條
施用第一級毒品者，處 6 月以上 5 年以下有期徒刑。
施用第 二級毒品者，處3年以下有期徒刑。


司法院資訊處製作；財團法人民間司法改革基金會備份。
